Inventaris van het archief van de familie Van Hoogstraten - I - Hoogstratiana, stukken betreffende de familie Van Hoogstraten en aanverwante families, 1696-2004
Nationaal Archief, Den Haag
- Samuel Anne (XI-B) (1808-1875). Stukken betreffende zijn ambtelijke carrière., 79
  - Brief (1 vel), gedateerd 10 januari 1859, van J.H. van Hoog (?), Dijkgraaf van Rijnland, aan Samuel Anne. Betreft oproep tot het bijwonen van de "Vereenigde Vergadering van ons Hoogheemraadschap", op 18 januari 1859., 1884.
  - De Amersfoortsche Courant n° 712 van vrijdag 16 maart 1860 (1 krantenpagina), waarin in het artikel "De verkiezing te Amsterdam en te Hoorn" Samuel Anne wordt genoemd als kandidaat "ter vervulling der plaats van den heer Baron van Hall, nieuw benoemd Minister van Financiën"., 1885.
  - De Amersfoortsche Courant n° 713 van dinsdag 20 maart 1860 (1 krantenpagina), waarin in het artikel "De Amsterdamsche en Hoornsche Verkiezingen" Samuel Anne nogmaals wordt aangeprezen als kandidaat, in tegenstelling tot het negatief advies van het Handelsblad., 1886.
  - Twentsche Courant XVII, 22, zaterdag 2 juni 1860 (1 krantenkatern). In het artikel "Verkiezing van een lid der tweede kamer" wordt onder meer geschreven: "Evenmin heeft de heer mr. Van Hoogstraten eenige kans op slagen [...] het grootste deel van het district is den heer van Hoogstraten niet genegen"., 1887.
  - "Aan de Eerste Kamer der Staten-Generaal" (1 gevouwen diploma, gedrukt), gedateerd april 1863, ondertekend door Samuel Anne, zijn broer Pieter François (XI-C) en anderen. Kopie van bezwaarschrift tegen "het Ontwerp van wet tot afkoopbaarstelling van tienden"., 1888.
  - Dagblad van Zuidholland en 's Gravenhage n° 107 van zaterdag 6 mei 1865 (1 krantenkatern), waarin met ontstemming melding wordt gemaakt van het voorstel Samuel Anne als enige van de vijf aftredende leden van de Provinciale Staten niet te herkiezen., 1889.
  - Dagblad van Zuidholland en 's Gravenhage n° 108 van zondag/maandag 7/8 mei 1865 (1 krantenkatern), waarin in het artikel "Een Kabaal (aan de Haagsche kiezers) II" de volgende oproep: "Stemmen wij, eensgezind, als één man op de heeren W.K. van Gennep, S.A. van Hoogstraten, Jhr. Mr. H.J. van der Heim, Mr. D. Léon, J.W. van der Schooren"., 1890.
  - "Extract uit het verbaal van het verhandelde bij de Staten van de Provincie Zuid-Holland" (1 gevouwen diploma), gedateerd 5 juli 1870, ondertekend door Just de la Paisières. Betreft de verkiezing (met 54 van de 62 stemmen) van Samuel Anne tot lid der Gedeputeerde Staten van Zuid-Holland., 1891.
  - "Extract uit het verbaal van het verhandelde bij de Staten van de provincie Zuid Holland" (1 gevouwen diploma rouwpapier, in enveloppe), gedateerd 4 juli 1872, ondertekend door "De Griffier der provinciale Staten van ZuidHolland" Just de la Paisières. Betreft de verkiezing (met 56 van de 61 stemmen) van Samuel Anne tot lid der Gedeputeerde Staten van Zuid-Holland., 1892.
  - Briefje (1 vel), gedateerd oktober 1873, van Samuel Anne, aan J. Kappeijne van de Capello. Incipit: "De Ondergeteekende [...] verzoekt om reden van zijne verzwakte gezondheid, voor nieuwe herkiezingen buiten aanmerking te blijven"., 1893.
  - Krantenknipsel betreffende de "Algemeene Vergadering van woensdag 22 April 1874", waarin ter vervanging van Samuel Anne Mr. J. De Bas Jzn., notaris, wordt geproclameerd., 1894.
  - Uitnodiging (kartonnen kaart), ongedateerd [gezien de combinatie dag/datum moet het hier gaan om 1875: daarvoor was Samuel Anne nog geen lid van de Provinciale Staten, en hij overleed op 24 oktober 1875], namens "le Roi et la Reine", van "Le Maréchal de la Cour", aan Samuel Anne, voor "un Bal Gala Samedi le 2 Janvier à 81/2 heures"., 1895.
  - Litho (30,2 x 19,9 cm) van portretfoto van Jhr. Mr. A.F. de Savornin Lohman., 1896.
  - Litho (30,2 x 19,9 cm) van portretfoto van Dr. A. Kuijper., 1897.
- Samuel Anne (XI-B) (1808-1875). Stukken betreffende Nieuwe Wetering te Woubrugge., 80
  (stukken 1898 t/m 1928)
  - Oude omslag met het opschrift "1838 / Wooning aan de Nieuwe Wetering / Rekeningen van reparatien bij de aanvaarding gelast / Kwitantien van de belasting dezes Jaare / Verantwoording - Kempenaar". Hierin:, 1898-1910.
    - Oude wikkel "Verantwoording door Kempenaar gedaan in Januarij 1839 / Vastigheden verhuurd aan Jacobus Los". Hierin 9 stukken (9 vel) betreffende polderlasten, bemalingskosten, bundergelden en Hoogheemraad-omslagen., 1898.
    - "Kennisgeving" (1 vel, deels voorbedrukt), gedateerd 15 februari 1838, van de Provincie Zuid-Holland, geadresseerd aan D. Schouten. Betreft grondbelasting over het jaar 1838., 1899.
    - "Kennisgeving" (1 vel, deels voorbedrukt), gedateerd 15 februari 1838, van de Provincie Zuid-Holland, geadresseerd aan E. Schooneveld. Betreft grondbelasting over het jaar 1838., 1900.
    - "Kennisgeving" (1 vel, deels voorbedrukt), gedateerd 15 februari 1838, van de Provincie Zuid-Holland, geadresseerd aan Jacobus Los. Betreft grondbelasting over het jaar 1838., 1901.
    - Nota (1 gevouwen diploma), gedateerd 24 mei 1838, van G. van Geer te Woubrugge, aan Samuel Anne. Betreft "reparatien" aan de woning bewoond door Jacobus Los., 1902.
    - "Nota van benodigde materialen en arbeidsloonen aan de woning van Jacobus Los aan de Nieuwe Wetering" (1 gevouwen diploma), ongedateerd, van G. van Geer te Woubrugge, aan Samuel Anne., 1903.
    - "Nota voor den WelEdelen Gestrengen Heer Mr S.A. van Hoogstraten aan deszelfs Bouwmanswoning gelegen aan de Nieuwe Wetering onder Alkemade bewoond door Jacobus Los" (1 gevouwen diploma), ongedateerd, van G. van Geer te Woubrugge, aan Samuel Anne., 1904.
    - "Duplicaat Kennisgeving" (1 vel, deels voorbedrukt), gedateerd 24 augustus 1838, van de Provincie Zuid-Holland, geadresseerd aan Samuel Anne. Betreft grondbelasting over het jaar 1838., 1905.
    - Nota (1 gevouwen diploma), gedateerd 1837-1838, van A. van Griethuizen te Woubrugge, aan Samuel Anne. Betreft werkzaamheden aan de woning bewoond door Jacobus Los., 1906.
    - Minuut brief (1 gevouwen vel), ongedateerd, van Samuel Anne, geadresseerde onbekend. Incipit: "Wij hebben eenigen tijd niet van elkander gehoord. Inmiddels heeft de zaak van Van Beest niet geheel stil gestaan. Van Griethuizen heeft hem gesommeerd en hij weigerde betaling"., 1907.
    - Nota (1 gevouwen diploma), ongedateerd, van M. Vergunst te Woubrugge, aan Samuel Anne. Betreft werkzaamheden aan de woning bewoond door Jacobus Los over de jaren 1837 en 1838., 1908.
    - "Likwidatie van Ontvang en Uitgaaf tusschen den WelEdelen Geboren Heer S.A. Van Hoogstraten [...] en Johan Kempenaar in zijne kwaliteit als rentmeester te Woubrugge" (1 vel), ongedateerd. Betreft polderlasten e.d. over het jaar 1838., 1909.
    - Enveloppe met hierin: kladblaadje met, in de hand van Samuel Anne, een overzicht van uitgaven. Ongedateerd. Hierdoorheen gestoken een enigszins geoxydeerde, handgesmede, contemporaine speld., 1910.
  - Oude omslag met het opschrift "Wooning - Nieuwe Wetering / 1839 / Reparatien [...] / 1840 [...] / 1841 [...]". Hierin:, 1911-1927.
    - Lias van 8 nota's (8 vel), van verschillende afzenders, gedateerd 1838-1839., 1911.
    - 2 nota's (2 vel) van M. Vergunst, ongedateerd., 1912.
    - Nota (1 vel) van de weduwe P.A.W. Wernink, gedateerd 28 maart 1839., 1913.
    - Nota (1 vel) van Leendert van Dieje, gedateerd 28 februari 1840., 1914.
    - Nota (1 vel) van Simon van Rijzens, gedateerd 11 april 1840., 1915.
    - Nota (1 vel) van Dirk Schouten, gedateerd 6 mei 1840., 1916.
    - Nota (1 vel) van M. Oosthoek, gedateerd 6 mei 1840., 1917.
    - Nota (1 vel) van G. van Geer, gedateerd 6 mei 1840., 1918.
    - Nota (1 vel) van G. van Geer, gedateerd 4 juni 1841., 1919.
    - Nota (1 vel) van C. Langhout, gedateerd 4 juni 1841., 1920.
    - Nota (1 vel) van Leendert van Dieje, gedateerd 25 augustus 1840., 1921.
    - Nota (1 vel) van A. van Griethuizen, gedateerd 7 juni 1839 - 4 december 1840., 1922.
    - Overzicht (1 vel) van 3 nota's, gedateerd 2 november 1841 - 28 april 1842., 1923.
    - Nota (1 vel) van Dirk Schouten, gedateerd 26 mei - 3 december 1840., 1924.
    - Nota (1 vel) van Leendert van Dieje, gedateerd 28 mei 1841., 1925.
    - Nota (1 vel) van G. van Geer, gedateerd 20 februari - 24 juli [1841]., 1926.
    - "Nota van Ontvang en Uitgaaf voor de WelEdelen Geboren Heer S.A. van Hoogstraten en de WelEdelen Geboren Heer Jonkheer Groen van Prinsterer" (1 gevouwen diploma), gedateerd 23 december 1841 - 2 april 1842., 1927.
  - Oude wikkel met het opschrift "Oude papieren der Wooning aan de Nieuwe Wetering". Met lakstempel van monogram SvH., 1928.
- Samuel Anne (XI-B) (1808-1875). Stukken betreffende Koninginnegracht 12-C te Den Haag., 81
  (stukken 1929 t/m 1940)
  - "Afschrift eener acte van verkoop en koop door den WelEdelen Heer Samuel Johannes de Hetter, Architect aan de WelEdelGeboren Heer Anne Samuel van Hoogstraten, Lid van de Provinciale Staten van Zuid-Holland, beide wonende te 's Gravenhage" (katern van 2 gevouwen diplomata in omslag), gedateerd 12 januari 1866, door Notaris J.E. Andries. Inliggend: wikkel met opschrift. Betreft aankoop van een perceel aan de Koninginnegracht te Den Haag., 1929.
  - "Bestek en Voorwaarden waarna den Hoog Wel Geb. Heer S.A. van Hoogstraten heeft aanbesteed het bouwen van een Woonhuis op de Koninginnegracht te 's Gravenhage, en zulks alles volgens de daarvan zijnde teekening en zoo als nader omschreven is" (lias van 5 gevouwen diplomata in omslag geadresseerd aan Samuel Anne). Gedateerd 12 januari 1866, ondertekend door Samuel Anne en architect S.J. de Mettter., 1930.
  - "Bewijs van Niet bestaande Hypothecaire inschrijvingen" (1 gevouwen diploma), gedateerd 16 januari 1866., 1931.
  - Kennisgeving (1 vel, grotendeels voorbedrukt), gedateerd 31 december 1867, van P.J. van den Burg, "Controleur der Directe Belastingen en van het Kadaster", aan Samuel Anne. Betreft opname van huis en tuin in het kadaster: Sectie A, laatst voorgaand nummer 6893, nummer van het kadastrale plan 7368, van 1866 tot 1873., 1932.
  - Ontvangstbewijs (1 gevouwen diploma) van verschillende bedragen, door architect S.J. de Metter ontvangen van Samuel Anne, gedurende de periode 12 januari 1866 - 11 december 1867. Het totaal bedragt ± ƒ 24.000,-, verspreid over 7 betalingen., 1933.
  - Verklaring (1 velletje), ongedateerd, betreffende de hermeting van de oppervlakte van Sectie A, nr. 6893 te 's-Gravenhage. Het blijkt dat de werkelijke oppervlakte 3 roeden, 38 ellen is, in plaats van de gekochte 3 roeden, 25 ellen, 13 ellen meer, dus., 1934.
  - Verzekeringspolis (1 vel), van "La Garantie Belge, Verzekering Maatschappy tegen het breken van spiegels en glas, en de ongelukken met rytuigen", gedateerd 7 april 1866, ondertekend door Samuel Anne en de hoofd-directeur van de verzekeringsmaatschappij, Ed. Billen-Decat. De premie bedraagt ƒ 8,90., 1935.
  - Verklaring (1 strookje papier, deels voorbedrukt), omtrent "bekoming van tijdelijken vrijdom van grondbelasting", gedateerd 7 mei 1866., 1936.
  - Verzekeringspolis (1 gevouwen vel), van "De Haagsche Assurantie Compagnie voor Brand enz.", gedateerd 9 februari 1873. De inboedel is verzekerd voor een bedrag van ƒ 8.000,-., 1937.
  - "Uittreksel van den Perceelsgewijzen Kadastralen Legger van de gemeente 's Gravenhage" (1 vel in enveloppe van notaris Andries, geadresseerd aan Samuel Anne), gedateerd 16 maart 1874., 1938.
  - "Bewijs van Eigendom van: Een Huis, erf en tuin aan de Koninginnegracht Nr 12c te 's Gravenhage, kadastraal bekend onder Sectie P nr 1397 groot 4 aren 9 centiaren" (3 gevouwen diplomata in omslag), gedateerd 24 mei 1879. Ondertekend door notaris W.J. Eikendal en Marie v.H.-Frieswijk. Inliggend wikkel met opschrift., 1939.
  - Kladblaadje met in de hand van Marie v.H.-Frieswijk de aantekening "Huis in de Houtstraat waar Vader tijdens zijn eerste huwelijk woonde", ongedateerd. Ondertekend "MvHF"., 1940.
- Samuel Anne (XI-B) (1808-1875). Stukken betreffende zijn overlijden en nalatenschap., 82
  (stukken 1941 t/m 1953)
  - Afschrift van Samuel Anne's testament (1 gevouwen diploma in omslag), gedateerd 20 augustus 1866, ondertekend door notaris D.P.J. van Waning., 1941.
  - "Uiterste wils beschikkingen van S.A. van Hoogstraten" (1 gevouwen vel). Supplement, in de hand van Samuel Anne, op zijn testament. Incipit: "Ik verzoek dat aan mijn lijk zoodanige verwondingen worden aangebragt dat levend begraven onmogelijk worde"., 1942.
  - Gedrukte annonce (1 gevouwen vel rouwpapier), gedateerd 25 oktober 1875, ondertekend door M.W. v.H.-Frieswijk, van het overlijden van Samuel Anne., 1943.
  - Dagblad van Zuidholland en 's Gravenhage CCVIII, 252, dinsdag 26 oktober 1875 (1 krantenkatern). Hierin de overlijdensadvertentie van Samuel Anne., 1944.
  - Opregte Haarlemsche Courant 253, woensdag 27 oktober 1875 (1 krantenkatern). Hierin de overlijdensadvertentie van Samuel Anne., 1945.
  - Dagblad van Zuidholland en 's Gravenhage 254, donderdag 28 oktober 1875 (1 krantenkatern). Hierin de overlijdensadvertentie van Samuel Anne., 1946.
  - Opregte Haarlemsche Courant 255, vrijdag 29 oktober 1875 (1 krantenkatern). Hierin de overlijdensadvertentie van Samuel Anne., 1947.
  - "Voorstel van Verdeeling der Nalatenschap van den Weledelgeb. Heer S.A. van Hoogstraten" (1 gevouwen plano), ongedateerd. Opsomming van effecten, roerend en onroerend goed, met een totale waarde van ƒ 176.070,851/2. Hiervan erft zijn weduwe Marie v.H.-Frieswijk ƒ 45.168,48, en zijn kinderen Margaretha ƒ 33.855,121/2, Jan ƒ 32.447,50, Jan Willem ƒ 32.642,00 en Jacob ƒ 32.957,75., 1948.
  - Verklaring (1 diploma), gedateerd 11 januari 1876, ondertekend door notaris D.P.J. van Waning, betreffende de laatste wil van Samuel Anne., 1949.
  - Extract uit het overlijdensregister van de burgerlijke stand van Den Haag (1 gevouwen diploma), gedateerd 11 januari 1876, waaruit blijkt dat Samuel Anne in deze gemeente overleden is op 24 oktober 1875., 1950.
  - Ontvangstbewijs (1 vel in enveloppe, geadresseerd aan Maria Wilhelmina v.H.-Frieswijk), gedateerd 6 mei 1876, voor successierechten, ad ƒ 27,60., 1951.
  - Boedelscheiding (5 katernen van elk 5 gevouwen diplomata), gedateerd 24 mei 1879, ondertekend door notaris W.J. Eikendal., 1952.
  - Extract uit het overlijdensregister van de burgerlijke stand van Den Haag (1 gevouwen diploma), gedateerd 18 juni 1879, waaruit blijkt dat Samuel Anne in deze gemeente overleden is op 24 oktober 1875., 1953.
- Samuel Anne (XI-B) (1808-1875). Correspondentie van en aan Maria Wilhelmina Frieswijk, de tweede echtgenote van Samuel Anne, 1841-1875., 83
  (stukken 1954 t/m 1994)
  - Brief (1 vel), gedateerd 19 oktober 1841, van A. ten Cate, aan zijn kleindochter Maria Wilhelmina. Incipit: "Uwe lieve toespraak op den Jaar Dag mijner geboorte maakte gister, benevens die van uwe goede zuster, een groot gedeelte mijner genoegen uit!"., 1954.
  - Kattebelletje (strookje rouwpapier), van haar moeder, Constantia Frieswijk-ten Cate, aan Maria Wilhelmina Frieswijk, in potlood gedateerd juni 1846 (of 1876?)., 1955.
  - Brief (1 gevouwen vel luchtpostpapier), ongedateerd [poststempel van 24 februari 1857], van Constantia Frieswijk-ten Cate aan haar dochter Maria Wilhelmina. Incipit: "Ge ziet mijn lieve kind, dat, getrouw aan mijne gewoonte wanneer ik 's middags naar de kerk ga het morgen uurtje besteed word aan mijne geliefde betrekkingen te schrijven". Ingesloten: Brief (1 gevouwen vel luchtpostpapier, gedateerd 21 februari [18]57, van haar zuster Anna Frieswijk. Incipit: "Ik verlang toch te veel u eenige woorden te schrijven"., 1956.
  - Brief (1 gevouwen vel luchtpostpapier in enveloppe), ongedateerd [poststempel van 16 maart 1857], van Constantia Frieswijk-ten Cate aan haar dochter Maria Wilhelmina. Incipit: "Alhoewel met hoofdpijn uit de K. Kerk gekomen zijnde zoo is het mij eene ware behoefte om U weder iets van ons allen te doen geworden". Ingesloten: Brief (1 gevouwen vel luchtpostpapier, gedateerd 29 februari [18]57, van haar zuster Louise Frieswijk. Incipit: "Het zijn eenige van die aangename oogenblikken van schemering, al te goed bij ons bekend, die ik waarneem om u mijn beste Zuster eenige regelen te schrijven"., 1957.
  - Brief (1 gevouwen vel luchtpostpapier in enveloppe), gedateerd 16 maart 1857, van Constantia Frieswijk-ten Cate aan haar dochter Maria Wilhelmina. Incipit: "U allerhartelijkst en waarlijk belangstellend schrijven verkwikt mijn hart en verheugd ons allen"., 1958.
  - Brief (1 gevouwen vel luchtpostpapier in enveloppe samen met bovenstaand stuk), gedateerd 16 maart 1857, van Jan Hendrik ten Cate aan zijn schoonzoon Samuel Anne en dochter Maria Wilhelmina. Incipit: "Hoezeer ik het met opzicht tot brieven schrijven in hoofdzaak met U eens ben, veelgeachte [...] schoonzoon"., 1959.
  - Brief (2 gevouwen vel en 1 los vel in enveloppe), gedateerd 21 maart 1857, van Maria Wilhelmina, aan haar ouders. Incipit: "Uit mijnen brief aan Mama van 16 M. zult U zeker het een en ander van ons samen in deze doorluchte stad [Rome] vernomen hebben"., 1960.
  - Brief (1 gevouwen vel luchtpostpapier), gedateerd 25 maart [1857], van Constantia Frieswijk-ten Cate aan haar dochter Maria Wilhelmina. Incipit: "Mijn hartelijk verlangen naar eenig berigt doet mij de pen weder eens opvatten"., 1961.
  - Brief (1 gevouwen vel luchtpostpapier), gedateerd "12 april" [1857?], van Constantia Frieswijk-ten Cate aan haar dochter Maria Wilhelmina. Incipit: "U hartelijk schrijven gisteren onder den eeten ontvangen"., 1962.
  - Brief (1 gevouwen vel luchtpostpapier in enveloppe), gedateerd 22 april [18]57, van Anna Frieswijk aan haar zuster Maria Wilhelmina. Betreft onder meer het eind van de verloving van Anna en "H.": "Vrijdag 17 april heb ik aan mijnen onvergetelijken H. geschreven, en hem zijne vrijheid wedergegeven"., 1963.
  - Brief (1 gevouwen vel luchtpostpapier in enveloppe samen met bovenstaand stuk), gedateerd 22 april [1857], van Constantia Frieswijk-ten Cate aan haar schoonzoon Samuel Anne., 1964.
  - Brief (1 gevouwen vel in enveloppe), gedateerd 1 mei [1857], van H. Lang-Vertu, aan Maria Wilhelmina. Incipit: "Je ne vous parlerai pas ce soir du bonheur que j'ai éprouvé à la lecture de votre chère lettre du 23 courant"., 1965.
  - Brief (2 gevouwen vel luchtpostpapier in enveloppe), gedateerd 5-6 mei 1857, van Constantia Frieswijk-ten Cate, aan haar dochter Maria Wilhelmina. Incipit: "Wel mijne lieve beste Marie, ik weet niet wat ik meer moet appreciëeren". In dezelfde enveloppe een brief (1 gevouwen vel luchtpostpapier), gedateerd 6 mei 1857, van Louise Frieswijk, aan haar zuster Maria Wilhelmina., 1966.
  - Brief (1 gevouwen vel luchtpostpapier in enveloppe), gedateerd 7 mei [1857], van haar ouders, aan Maria Wilhelmina. Incipit: "Welk een geluk dat de dingen die het hart aangaan niet te betalen zijn, en... ook niets kosten". In dezelfde enveloppe een brief (1 gevouwen vel luchtpostpapier) van Anna Frieswijk, aan haar zuster Maria Wilhelmina. Incipit: "Ik kan u niet zeggen hoe ontzagglijk uwen deelnemenden brief van heden morgen mij verheuchte". Ook in dezelfde enveloppe: Brief (1 gevouwen vel luchtpostpapier) van Caroline Frieswijk, aan haar zuster Maria Wilhelmina. Incipit: "Ofschoon dan maar een paar woordjes, zoo wenschte ik ongaarne dezen brief te laten vertrekken, zonder iets voor mijne lieve zuster in te sluiten"., 1967.
  - Enveloppe (leeg), door Samuel Anne geadresseerd aan "Mevrouw van Hoogstraten, geb. Frieswijk". Poststempel van 13 augustus 1858., 1968.
  - Enveloppe (leeg), door Samuel Anne geadresseerd aan "Mevrouw van Hoogstraten, geb. Frieswijk". Poststempel van 17 juni [18]62., 1969.
  - Enveloppe (leeg), door Samuel Anne geadresseerd aan "Mevrouw van Hoogstraten, geb. Frieswijk". Poststempel van 3 juni [18]63., 1970.
  - Brief (1 gevouwen velletje), gedateerd 22 april [18]68, van Constantia Frieswijk-ten Cate, aan haar dochter Maria Wilhelmina. Incipit: "Mijn hart gaat met dit briefje mede!"., 1971.
  - Brief (1 gevouwen velletje rouwpapier), ongedateerd [april/mei 1868 (?)], van Maria Frieswijk, aan haar nicht Maria Wilhelmina. Incipit: "Gisteren avond ontving ik zulk een innig schrijven van Uwe beste Moeder"., 1972.
  - Brief (1 gevouwen velletje), ongedateerd [april/mei 1868 (?)], van Constantia Frieswijk-ten Cate, aan haar dochter Maria Wilhelmina. Incipit: "Hoe we allen deelen in de toestand uwer geliefden man kan ik U niet uitdrukken"., 1973.
  - Brief (1 reepje rouwpapier), ongedateerd [april/mei 1868 (?)], van Constantia Frieswijk-ten Cate, aan haar dochter Maria Wilhelmina. Incipit: "Hoe is het van nacht geweest, heeft een en ander gisteren Uwe geliefde man geen kwaad gedaan, hoe hebt ge het zelf?"., 1974.
  - Brief (1 gevouwen vel luchtpostpapier), gedateerd Woensdag 1 april [1868 (?)], van Constantia Frieswijk-ten Cate, aan haar dochter Maria Wilhelmina. Incipit: "Eindelijk is ons aller verlangen bevredigd"., 1975.
  - Brief (1 gevouwen velletje rouwpapier), gedateerd 10 april [1868 (?)], van Constantia Frieswijk-ten Cate, aan haar dochter Maria Wilhelmina. Incipit: "Wel wel lieve Marie dat ik zoo niets geweten heb van hetgeen gisteren bij U geschied is"., 1976.
  - Brief (1 gevouwen vel rouwpapier in envelopje), gedateerd 14 juni [1868], van Constantia Frieswijk-ten Cate, aan haar dochter Maria Wilhelmina. Incipit: "Hoe zeer mij altijd uwe hartelijke letteren goed doen"., 1977.
  - Brief (1 gevouwen vel rouwpapier), gedateerd 24 juni [1868], van Constantia Frieswijk-ten Cate, aan haar dochter Maria Wilhelmina. Incipit: "Hoe prettig zoo beiden in den vreemden en toch in den geest zoo nabij"., 1978.
  - Brief (1 gevouwen vel), gedateerd 28 juni 1868, van Jan Hendrik Frieswijk, aan zijn dochter Maria Wilhelmina. Incipit: "Van tante Marianne vernemende dat er weldra eene brief naar Kissingen geëxpedieerd zal worden, zoo wil ik van die gelegenheid gebruik maken om U vriendelijk dank te zeggen"., 1979.
  - Brief (1 gevouwen vel), gedateerd 1 juli [1868], van Constantia Frieswijk-ten Cate, aan haar dochter Maria Wilhelmina. Incipit: "Ge zijt toch een hartelijk wezendje mij zoo spoedig weder eens te schrijven en in den vreemden den 29e bedankt te hebben"., 1980.
  - Brief (1 gevouwen vel rouwpapier in enveloppe), gedateerd 23 juli 1868, van Constantia Frieswijk-ten Cate, aan haar dochter Maria Wilhelmina. Incipit: "Uwe lieve letteren verblijde mij zoo dat ik u niet zeggen kan". In dezelfde enveloppe: Brief (1 gevouwen vel), gedateerd 15 juli [18]68, van Caroline Frieswijk, aan haar zuster Maria Wilhelmina. Incipit: "Weldra gaan wij beiden eene streek verlaten, die ons nog wel eens eene zucht zal kosten", en: Brief (1 vel rouwpapier), ongedateerd, van Anna Frieswijk, aan haar zuster Maria Wilhelmina. Incipit: "Hoe warm ook heb ik toch behoefte om een klein woordje bij Mama in te doen om in gedachten mij een oogenblik bij u neer te zetten"., 1981.
  - Brief (1 gevouwen vel), gedateerd 22 september [1868 (?)], van Constantia Frieswijk-ten Cate, aan haar dochter Maria Wilhelmina. Incipit: "Het was ons allen gisteren een waar feest eens weder bij U zoo gul en prettig ontvangen te worden"., 1982.
  - Brief (1 gevouwen vel), ongedateerd [maar voor 1875, en na ± 1868] van Constantia Frieswijk-ten Cate, aan haar dochter Maria Wilhelmina. Incipit: "Wat zijt ge toch goedig om mij die twee kommetjes te zenden met al de drukte die ge om en in uw hart hebt". Op de laatste pagina een kort briefje van Margaretha Constantia Maria, aan haar moeder Maria Wilhelmina, waarin zij onder meer haar vreugde uitspreekt over het feit dat zowel haar moeder als haar vader het goed maken., 1983.
  - Gevouwen envelopje (leeg), in de hand van Constantia Frieswijk-ten Cate, aan "Mijne lieve Marie v: Hoogstraten", gedateerd 16 oktober [18]73., 1984.
  - Notitie (1 velletje) in de hand van Constantia Frieswijk-ten Cate, ongedateerd. "Een klein [...]je aan de geliefde oudste dochter van Hoogstraten"., 1985.